【裁判字號】    95,上易,775
【裁判日期】    950815
【裁判案由】    竊盜
【裁判全文】
臺灣高等法院臺中分院刑事判決         95年度上易字第775號
上  訴  人  臺灣苗栗地方法院檢察署檢察官
被      告  甲○○
            乙○○
上列上訴人因被告等竊盜案件，不服臺灣苗栗地方法院94年度易
字第266號，中華民國95年5月19日第一審判決（起訴案號：臺灣
苗栗地方法院檢察署93年度偵字第2248號），提起上訴，本院判
決如下：
    主  文
原判決撤銷。
甲○○、乙○○共同於夜間侵入住宅竊盜，各處有期徒刑陸月，
如易科罰金，均以銀元參佰元折算壹日。
    事  實
一、甲○○與乙○○原係夫妻關係，其後離婚但仍同居，二人竟
    共同基於意圖為自己不法所有之犯意聯絡，利用乙○○曾在
    黃怡芬之苗栗縣頭份鎮○○里○○路92號5樓之4房屋居住過
    而持有該屋鑰匙之機會，於民國（下同）93年6月6日凌晨零
    時許之夜間，侵入該有人居住之住宅，竊取黃怡芬所有之東
    元牌 TC2083CM20吋彩色電視機1台，搬回其二人所承租之苗
    栗縣頭份鎮○○路3號7樓之3 房間接電使用。嗣黃怡芬發覺
    遭竊報警處理後，因懷疑係甲○○與乙○○所為，即率同親
    友二人前往乙○○之住處查看，果發現遭竊之電視，遂再報
    警於同日凌晨2時10分許，當場起獲該部電視機。
二、案經苗栗縣警察局頭份分局報請臺灣苗栗地方法院檢察署檢
    察官偵查起訴。
    理  由
一、訊據被告甲○○、乙○○坦承持有扣案電視機，惟均否認前
    開竊盜犯行，一致辯稱：該電視機是二人於93年6月5日晚上
    8時10分許， 伊二人外出用餐回家時，在住處樓下大門前的
    垃圾子車旁邊地上發現該部電視機，以為是他人所拋棄，才
    共同抬回住處使用等語。經查，扣案之電視機左上緣有被火
    燒傷之痕跡，與被害人所述失竊之電視機特徵相符，亦為被
    告乙○○所是認，故縱被害人未能提出出廠證明，然該電視
    機外觀上既有足資辨識之特徵，應認為被害人所有無疑。又
    該電視機重約10公斤，而被告與被害人住處相距走路不用10
    分鐘，業據被告暨證人即到場處理之警員黃學文供證在卷（
    見原審卷第178、166頁），則被告二人自可輕易合力搬移。
    況該電視機既重達10公斤，外觀復有燒傷痕跡，價值有限，
    竊賊自無特意費力搬運後，始行棄置於距被害人住處約5至1
    0分鐘遠之垃圾子車旁之理。 復觀以被告乙○○於原審羈押
    訊問時供稱：「（電視機怎麼來的？）我不知道，我跟我前
    夫出去吃飯回來後，電視機就在那裡，我以為是房東的。（
    那是誰把電視機搬到房間？）我不知道，不是我偷的」、「
    ‧‧我是晚上7、8點我跟我前夫去吃飯，吃飯後回來，電視
    機就在房間裡，我以為是房東搬來的‧‧」等語（見原審卷
    第73、74頁），被告乙○○既不確知系爭電視機之來源，竟
    泰然放置於住處房間之櫥櫃上接電使用，顯與常情相違。又
    該電視機既係渠二人外出吃飯時在垃圾子車旁所撿拾，更無
    於原審法院訊問時反為不知該電視機來源之陳述，足見被告
    等所辯係於外出用餐回家途中，在垃圾車旁所撿拾云云，委
    無可取。被告等前既均辯以係二人共同撿拾，是被告甲○○
    嗣於原審審理時改稱：「這案子是我做的和被告乙○○沒有
    關係，另外是我自己一個人去偷電視機，黃金項鍊及手錶我
    都沒有偷」等語（見原審卷第99頁），顯係迴護被告乙○○
    之詞，要無可採。本件事證明確，被告等犯行堪予認定。
二、核被告所為，係犯刑法第321條第1項第1 款之於夜間侵入住
    宅竊盜罪。被告甲○○、乙○○二人間，互有犯意聯絡及行
    為分擔，應論以共同正犯。被告等於犯罪時之刑法第41條第
    1 項前段規定：「犯最重本刑為五年以下有期徒刑以下之刑
    之罪，而受六個月以下有期徒刑或拘役之宣告，因身體、教
    育、職業、家庭之關係或其他正當事由，執行顯有困難者，
    得以一元以上三元以下折算一日，易科罰金。」又被告行為
    時之易科罰金折算標準，修正前罰金罰鍰提高標準條例第 2
    條前段（現已刪除）規定，就其原定數額提高為100倍折算1
    日，則本件被告行為時之易科罰金折算標準，應以銀元 300
    元折算1日，經折算為新臺幣後，應以新臺幣 900元折算為1
    日。惟95年7月1日修正公布施行之刑法第41條第1 項前段則
    規定：「犯最重本刑為五年以下有期徒刑以下之刑之罪，而
    受六個月以下有期徒刑或拘役之宣告者，得以新臺幣一千元
    、二千元或三千元折算一日，易科罰金。」比較修正前後之
    易科罰金折算標準，以95年7月1日修正公布施行前之規定，
    較有利於被告，則應依刑法第2條第1項前段，適用修正前刑
    法第41條第1 項前段規定，定其折算標準，附此敘明。乃原
    審未察，遽為被告無罪之諭知，顯有未合，檢察官上訴指摘
    原判決不當，為有理由，應由本院將原判決撤銷改判，爰審
    酌被告二人均正值青壯年，一時失慮致罹刑章，犯罪所生危
    害尚屬輕微，所竊取財物價值不多等一切情狀，各量處如主
    文第二項所示之刑，並諭知易科罰金之折算標準。至公訴意
    旨以被告二人於93年6月6日凌晨零時許侵入黃怡芬住宅之該
    次竊盜犯行，所竊得財物尚包括黃怡芬所有之黃金項鍊1 條
    及手錶1 只乙節，因案發後員警即對被告乙○○住處實施搜
    索，當場僅起獲電視機1台，有扣押物品目錄表在卷可稽 （
    見偵查卷第39頁），自不能僅以被害人黃怡芬片面所言，遽
    認被告等亦有竊取該黃金項鍊及手錶之事實，是被告等此部
    分犯行尚屬不能證明，惟此部分與前揭判決有罪部分有實質
    上一罪關係，爰不另為無罪之諭知，併此指明。
三、據上論斷，應依刑事訴訟法第369條第1項前段、第364 條、
    第299條第1項前段，刑法第2條第1項前段、第28條、第 321
    條第1項第1款，修正前刑法第41條第1 項前段，修正前罰金
    罰鍰提高標準條例第2 條，現行法規所定貨幣單位折算新台
    幣條例第2條，判決如主文。
本案經檢察官丙○○到庭執行職務。
中    華    民    國    95    年    8     月    15    日
              刑事刑三庭  審判長法  官  王  增  瑜
                                法  官  廖  柏  基
                                法  官  陳  欣  安
上列正本證明與原本無異。
不得上訴。
                                書記官  阮  正  枝
中    華    民    國    95    年    8     月    16    日
附錄：
刑法第321條第1項第1款：
犯竊盜罪而有左列情形之一者，處六月以上、五年以下有期徒刑
：
一  於夜間侵入住宅或有人居住之建築物、船艦或隱匿其內而犯
    之者。
                                                      Ｒ


司法院資訊處製作；財團法人民間司法改革基金會備份。
